臺灣臺東地方法院刑事判決
110年度原金訴字第38號
公  訴  人  臺灣臺東地方檢察署檢察官
被      告  劉彥祥



選任辯護人  李容嘉律師(法律扶助)          
上列被告因違反洗錢防制法等案件，經檢察官提起公訴（110年
度偵字第1368、1369號），當事人雙方合意且被告認罪，由檢察
官聲請改依協商程序而為判決，本院合議庭裁定由受命法官獨任
進行認罪協商程序，判決如下：
    主      文
劉彥祥幫助犯洗錢防制法第十四條第一項之一般洗錢罪，處有期
徒刑貳月，併科罰金新臺幣伍仟元，罰金如易服勞役，以新臺幣
壹仟元折算壹日。緩刑貳年，並應依如附表所示之內容給付新臺
幣壹拾貳萬伍仟元。　
    事實及理由
一、本案犯罪事實及證據，除證據部分應補充被告劉彥祥於本院
    行準備程序時之自白與陳述者外，均引用如附件起訴書之記
    載。
二、本件經檢察官與被告於審判外達成協商之合意且被告已認罪
    ，其合意內容為：被告幫助犯洗錢防制法第14條第1項之一
    般洗錢罪，願受科刑之範圍為有期徒刑2月，併科罰金新臺
    幣（下同）5,000元，罰金如易服勞役，以1,000元折算1日
    。緩刑2年，並應依今日調解程序筆錄（按：即111年度原附
    民字第12、13號之本院民國111年1月19日調解程序筆錄；見
    本院卷第81至83頁、第97至99頁）向告訴人張書銘、連宥嘉
    給付。經查，上開協商合意並無刑事訴訟法第455條之4第1
    項所列情形之一，檢察官聲請改依協商程序而為判決，本院
    爰不經言詞辯論，於協商合意範圍內為協商判決，合予敘明
    。
三、應適用之法條：刑事訴訟法第455條之2第1項、第455條之4
    第2項、第455條之8、第454條第2項，洗錢防制法第2條第2
    款、第14條第1項、第3項、第16條第2項，刑法第11條、第3
    39條第1項、第30條第1項前段、第2項、第55條前段、第42
    條第3項前段、第74條第1項第1款、第2項第3款，刑法施行
    法第1條之1第1項。
四、本判決除有刑事訴訟法第455條之4第1項第1款、第2款、第4
    款、第6款、第7款所定情形之一，或違反同條第2項之規定
    者外，檢察官與被告均不得上訴。
五、如有前項得上訴之情形，得自收受判決送達之日起20日內，
    向本院提出上訴書狀，上訴於第二審法院。
本案經檢察官陳薇婷提起公訴，檢察官馮興儒到庭執行職務。
中　　華　　民　　國　　111 　年　　1 　　月　　25　　日
                  刑事第一庭    法  官 施伊玶
以上正本證明與原本無異。
本判決不得上訴。但有刑事訴訟法第455條之4第1項第1款、第2
款、第4款、第6款、第7款所定情形，或協商判決違反同條第2項
之規定者，如不服本判決，應於收受送達後20日內向本院提出上
訴書狀，並應敘述具體理由；其未敘述上訴理由者，應於上訴期
間屆滿後20日內向本院補提理由書（均須按他造當事人之人數附
繕本）。「切勿逕送上級法院」。告訴人對於本判決如有不服，
請書具不服之理由狀，請求檢察官上訴，其上訴期間之計算係以
檢察官收受判決正本之日期為準。
　　　　　　　　　              書記官 劉嘉綸
中　　華　　民　　國　　111 　年　　1 　　月　　26　　日

附錄論罪科刑法條：
洗錢防制法第14條
有第2條各款所列洗錢行為者，處7年以下有期徒刑，併科新臺幣
500萬元以下罰金。
前項之未遂犯罰之。
前2項情形，不得科以超過其特定犯罪所定最重本刑之刑。
中華民國刑法第339條
意圖為自己或第三人不法之所有，以詐術使人將本人或第三人之
物交付者，處5年以下有期徒刑、拘役或科或併科50萬元以下罰
金。
以前項方法得財產上不法之利益或使第三人得之者，亦同。
前2項之未遂犯罰之。

附表： 
給付對象 給付金額 (新臺幣) 給付內容 張書銘 壹拾貳萬元 劉彥祥應給付張書銘新臺幣壹拾貳萬元。給付方式為於民國一一一年二月起至民國一一二年一月止，每月二十八日以前按月給付新臺幣壹萬元，共計十二期，至全部清償完畢為止，如有一期未履行，視為全部到期。劉彥祥應將上開分期給付之和解金款項匯款至國泰世華銀行帳戶（戶名：張書銘、帳號000000000000號）。 連宥嘉 伍仟元 劉彥祥應給付連宥嘉新臺幣伍仟元。給付方式為於民國一一一年一月三十一日前匯款至中華郵政帳戶（戶名：連宥嘉、帳號0000000-0000000號）。 

附件：
臺灣臺東地方檢察署檢察官起訴書
                                     110年度偵字第1368號
                                                第1369號
　　被　　　告　劉彥祥　男　27歲（民國00年0月00日生）
　　　　　　　　　　　　住臺東縣○○鄉○○村0鄰○○000號
　　　　　　　　　　　　居高雄市○○區○○街00號3樓
　　　　　　　　　　　　國民身分證統一編號：Z000000000號
上列被告因違反洗錢防制法等案件，已經偵查終結，認應提起公
訴，茲將犯罪事實及證據並所犯法條分敘如下：
　　　　犯罪事實
一、劉彥祥明知國內社會上層出不窮之詐騙集團或不法份子為掩
    飾其不法行徑，隱匿其不法所得，避免執法人員之追究及處
    罰，常蒐購並使用他人帳戶，進行存提款與轉帳等行為，在
    客觀上可以預見一般取得他人帳戶或門號使用之行徑，常與
    行財產犯罪所需有密切關聯，竟基於幫助詐欺取財及幫助洗
    錢之不確定故意，於民國109年9月19日前某日，在不詳地點
    ，以郵寄方式，將其所申辦之合作金庫銀行帳號0000000000
    000號帳戶（下稱合作金庫帳戶）、永豐商業銀行帳號00000
    000000000號帳戶（下稱永豐銀行帳戶）之存摺、提款卡及
    密碼交付予真實姓名年籍不詳之詐騙集團成員。嗣該詐欺集
    團成員取得上開帳戶後，即共同意圖為自己或他人不法所有
    ，基於詐欺取財之犯意聯絡，分別向張書銘、連宥嘉施用如
    附表所示之詐術，致張書銘、連宥嘉陷於錯誤，將附表所示
    之款項分別轉帳至附表所示之帳戶內。嗣因張書銘、連宥嘉
    發覺有異，報警處理後始悉上情。
二、案經張書銘訴由高雄市政府警察局鼓山分局報告、連宥嘉訴
    由新竹縣政府警察局新湖分局報告臺灣屏東地方檢察署陳請
    臺灣高等檢察署檢察長核轉本署偵辦。
　　　　證據並所犯法條
一、證據清單及待證事實：
編號 證據名稱 待證事實 1 被告劉彥祥於偵查中之供述 被告將上開帳戶之存摺、提款卡及密碼交予他人之事實。 2 告訴人張書銘、連宥嘉於警詢之指訴 其等遭詐騙，將附表所示款項匯入附表所示帳戶之事實。 3 合作金庫帳戶、永豐銀行帳戶之開戶基本資料、交易明細各1份 被告開設上開帳戶，並將帳戶提供予詐騙集團使用之事實。 4 ⑴內政部警政署反詐騙諮詢專線紀錄表、臺北市政府警察局文山第二分局興隆派出所受理詐騙帳戶通報警示簡便格式表、告訴人張書銘提出之匯款紀錄各1份 ⑵內政部警政署反詐騙諮詢專線紀錄表、新北市政府警察局中和分局秀山派出所受理詐騙帳戶通報警示簡便格式表、金融機構聯防機制通報單、告訴人連宥嘉提出之匯款紀錄各1份 ⑴告訴人張書銘遭詐騙，匯款至被告永豐銀行帳戶之事實。 ⑵告訴人連宥嘉遭詐騙，匯款至被告合作金庫帳戶之事實。 
二、按行為人提供金融帳戶提款卡及密碼予不認識之人，固非屬洗錢
    防制法第2條所稱之洗錢行為，不成立一般洗錢罪之正犯；然行
    為人主觀上如認識該帳戶可能作為收受、提領特定犯罪所得使
    用，他人提領後會產生遮斷資金流動軌跡以逃避國家追訴、處
    罰之效果，仍基於幫助之犯意而提供，則應論以幫助犯一般
    洗錢罪，最高法院108年台上大字第3101號刑事裁定可資參照
    。是核被告所為，係犯刑法第30條第1項前段、同法第339條
    第1項之幫助詐欺取財罪嫌及刑法第30條第1項前段、洗錢防
    制法第2條第2款、同法第3條第2款規定，應依同法第14條第
    1項幫助洗錢罪嫌論處。被告以一行為，使犯罪集團成員得
    以分別對告訴人2人為詐欺取財及洗錢，而分別觸犯上開2罪
    名，均為想像競合犯，均請依刑法第55條之規定，從一重處
    斷。
三、依刑事訴訟法第251條第1項提起公訴。
　　此　致
臺灣臺東地方法院
中　　華　　民　　國　 110　　年　　11　　月　　23　　日
　　　　　　　　　　　　　檢　察　官　陳薇婷
本件正本證明與原本無異
中　　華　　民　　國　 110　　年　　11　　月　　29　  日
                          書  記  官  呂玉苓  
附錄本案所犯法條全文
中華民國刑法第339條
意圖為自己或第三人不法之所有，以詐術使人將本人或第三人之
物交付者，處 5 年以下有期徒刑、拘役或科或併科 50 萬元以
下罰金。
以前項方法得財產上不法之利益或使第三人得之者，亦同。
前二項之未遂犯罰之。

洗錢防制法第14條
有第二條各款所列洗錢行為者，處七年以下有期徒刑，併科新臺
幣五百萬元以下罰金。
前項之未遂犯罰之。
前二項情形，不得科以超過其特定犯罪所定最重本刑之刑。　

附表
編號 告訴人 遭詐騙事由 匯款時間（民國） 匯款金額（新臺幣） 匯入帳戶 1 張書銘 佯稱其前於網路購物，因作業問題致重複扣款，須依指示操作取消 109年9月19日16時36分許 99,987元 永豐銀行帳戶    109年9月19日17時36分許 29,987元     109年9月19日17時38分許 29,987元     109年9月19日17時45分許 29,987元     109年9月20日0時7分許 99,987元  2 連宥嘉 佯稱其前於網路購物，因作業問題誤植為代理商，須依指示操作取消 109年9月19日18時6分許 7,812元 合作金庫帳戶